# 实际控制人回购授予离职员的股权激励，是否应再次确认股份支付？

提问人：411289431 时间：2020-04-15 08:05:19
股份支付合同约定员工服务期 5 年，行权价格 1 元/股，如员工因自身原因离职的，实际控制人有权以 1 元/股价格回购股份。服务器未满 5 年，员工因自身原因离职，实际控制人以 1 元/股价格回购其授予离职员工的股份，请问以下会计处理是否合理①员工离职冲回之前年度确认的费用及资本公积-其他资本公积。②实际控制人以明显不公允的价格回购股份应再做一次股份支付，按授予日新的公允价格再次确认费用及资本公积-其他资本公积。
第②笔会计处理主要参考《首发业务若干问题解答》中对股份支付有解答：
对于为发行人提供服务的实际控制人/老股东以低于股份公允价值的价格增资入股事宜，如果根据增资协议，并非所有股东均有权按各自原持股比例获得新增股份，对于实际控制人/老股东超过其原持股比例而获得的新增股份，应属于股份支付。

回答人：chenyiwei
如果该项回购的股权原先是实际控制人转让出去的存量股权，且回购是依据股权激励方案原有的规定进行的，则实际控制人低价回收激励股权与其向发行人提供服务无关，不确认股份支付。